臺灣桃園地方法院刑事裁定
111年度撤緩字第89號
聲  請  人  臺灣桃園地方檢察署檢察官
受  刑  人  劉健濠（原名劉述燊）




上列聲請人因受刑人妨害公務案件，聲請撤銷緩刑之宣告（111
年度執聲字第425號），本院裁定如下： 
    主  文
劉健濠之緩刑宣告撤銷。
    理  由
一、聲請意旨略以：受刑人劉健濠因妨害公務案件（聲請意旨誤
    載為不能安全駕駛致交通危險罪案件），經本院於民國1059
    年8月4日以109年度桃簡字第2073號判決處拘役20日，緩刑2
    年，於109年9月8日確定在案。惟受刑人於緩刑期間內即109
    年11月19日，復因詐欺案件【下稱（一）詐欺案件】，經臺
    灣士林地方法院於110年10月29日以110年度審金訴字第280
    號判決處有期徒刑6月，於111年1月18日確定在案；受刑人
    另於緩刑期間內即110年6月15日，再因公共危險案件【下稱
    （二）公共危險案件】，經本院於110年6月15日以110年度
    桃交簡字第1314號判決處有期徒刑2月，於110年7月20日確
    定在案。又受刑人於緩刑期內即109年11月9日另犯詐欺等案
    件，經本院以110年度金訴字第17號判處有期徒刑1年、1年
    ，應執行有期徒刑1年2月，現上訴中（臺灣高等法院110年
    度上訴字第3315號）尚未確定，且另因詐欺案件，由臺灣桃
    園地方檢察署以110年度偵字第40042號案件經本院羈押。經
    核受刑人於緩刑期間內再犯罪，顯然緩刑對其難收矯治之效
    ，已合於刑法第75條之1第1項第2款所定得撤銷緩刑宣告之
    原因，爰依刑事訴訟法第476條之規定，聲請撤銷緩刑之宣
    告等語。
二、按受緩刑之宣告，於緩刑期內因故意犯他罪，而在緩刑期內
    受6月以下有期徒刑、拘役或罰金之宣告確定，足認原宣告
    之緩刑難收其預期效果，而有執行刑罰之必要者，得撤銷其
    宣告；前項撤銷之聲請，於判決確定後6月以內為之，刑法
    第75條之1第1項第2款、第2項、第75條第2項分別定有明文
    。而審認緩刑宣告是否得撤銷之實質要件，需「足認原宣告
    之緩刑難收其預期效果，而有執行刑罰之必要」。故於得撤
    銷緩刑之情形，法官應依職權本於合目的性之裁量，妥適審
    酌受刑人所犯前後數罪間，關於法益侵害之性質、再犯之原
    因、違反法規範之情節是否重大、受刑人主觀犯意所顯現之
    惡性及其反社會性等，是否已使前案原為促使惡性輕微之受
    刑人或偶發犯、初犯改過自新而宣告之緩刑，已難收其預期
    之效果，而確有執行刑罰之必要。再按受保護管束人在保護
    管束期間內，應遵守左列事項：一、保持善良品行，不得與
    素行不良之人往還；受保護管束人違反前條各款情形之一，
    情節重大者，檢察官得聲請撤銷保護管束或緩刑之宣告，保
    安處分執行法第74條之2第1款、第74條之3第1項分別定有明
    文。緩刑中付保護管束，屬於保安處分之一種，其目的在監
    督受刑人緩刑中之行狀，期能繼續保持善行。受保護管束人
    違反保護管束規則，情節重大，檢察官即得聲請法院撤銷緩
    刑宣告，而法院裁定緩刑宣告撤銷否，自得就受保護管束人
    是否遵守保護管束規則、違反情節是否重大等情加以審查，
    以決定是否維持或撤銷緩刑宣告，乃當然之解釋。
三、經查：
（一）受刑人因犯前案而受緩刑宣告（緩刑期間自109年9月8日
      起至111年9月7日止），嗣於緩刑期內之109年11月19日更
      犯後（一）詐欺案件，並於111年1月18日判決確定等情，
      有上開案件之判決書、臺灣高等法院被告前案紀錄表附卷
      可稽，是受刑人於緩刑期內故意犯他罪，而在緩刑期內受
      6月以下有期徒刑宣告確定之事實，堪以認定。又受刑人
      所在地位於桃園市，則本件緩刑宣告之撤銷，自得由檢察
      官聲請本院裁定之，合先敘明。
（二）核受刑人之（二）公共危險案件，雖係受刑人於緩刑期內
      故意所犯，並受有期徒刑2月之宣告確定，已如上述，惟
      以此聲請撤銷緩刑之宣告，應於該案判決確定後6月以內
      為之，此參刑法第75條之1第2項、第75條第2項之規定自
      明，而該公共危險案業於110年7月20日確定，迄至本件聲
      請時即111年3月4日，已逾6個月，自不得以此聲請撤銷緩
      刑之宣告。且臺灣桃園地方檢察署檢察官亦曾以該公共危
      險案為由，向本院聲請撤銷上開緩刑之宣告，而經駁回聲
      請確定在案，有卷附本院110年度撤緩字第287號刑事裁定
      、被告前案紀錄表可憑，則本院亦不得再憑此作為撤銷上
      開緩刑宣告之事由，固應敘明。
（三）受刑人前案係因妨害公務之罪，經法院諭知緩刑之宣告，
      於緩刑期內又犯侵害財產法益之後（一）詐欺案件，足見
      受刑人未因前案之偵審程序而生警惕，前案法院認受刑人
      有「經此偵審程序，已表悔悟，應知所警惕，信無再犯之
      虞」之可能性，已然有所動搖。又受刑人前案受緩刑之宣
      告後，本應知所悔悟，謹慎行事，珍惜法院給予之自新機
      會，始符合前案宣告緩刑之目的，詎其猶不知戒慎，另犯
      後（一）詐欺案件，而前後兩案所犯罪名類型及罪質雖不
      相同，但受刑人犯後（一）詐欺案件之時間係109年11月1
      9日，可知係自緩刑期間109年9月8日起算未及3月即再犯
      ，且後（一）詐欺案件事實係被告擔任詐欺集團車手提領
      被害人呂淑娟遭詐騙之款項，有該案判決書在卷可參，該
      等犯行所顯現受刑人主觀之法敵對意識及反社會性之程度
      ，已屬重大，亦可見受刑人之法治觀念淡薄、自我約制之
      能力明顯不足，其輕藐法院就其前案犯行所給予之寬典，
      實未能藉由前案緩刑之宣告達成自我警惕、抑制再犯等效
      果，不符緩刑制度係為促使惡性輕微之被告或偶發犯、初
      犯改過自新而設，期其經此教訓，當知所惕勵之本旨，堪
      認前案緩刑之宣告難收預期之效果，而有執行刑罰之必要
      。
（四）又受刑人於緩刑暨付保護管束期間內之109年11月9日，另
      因擔任車手提領被害人羅春蘭、許品柔遭詐騙之款項，所
      犯之詐欺等案件，經本院以110年度金訴字第17號判處有
      期徒刑1年、1年，應執行有期徒刑1年2月，現上訴中（臺
      灣高等法院110年度上訴字第3315號）尚未確定；又於緩
      刑期內之109年9月間某日，因涉嫌加入詐欺集團而與他人
      共同犯詐欺等案件，經臺灣桃園地方檢察署檢察官以110
      年度偵字第40042號提起公訴，現由本院以110年度金訴字
      第262號審理中等情，亦有該案上揭案件之判決書、起訴
      書、臺灣高等法院被告前案紀錄表等在卷可參。上情顯見
      受刑人在保護管束期間不知警惕，未能保持善良品行，而
      涉嫌多起侵害不同法益之犯罪，考量受刑人所涉另案之侵
      害法益性質與情節，足認受刑人未保持善良品行之程度確
      屬重大，益證其對於法律之服從度低，已無從期待受刑人
      繼續接受保護管束而達成教化之目的，應認保護管束處分
      對受刑人已不能收效。是聲請人雖未論及此部分應適用之
      條文，惟聲請意旨已敘及此部分事實，並以此部分為由聲
      請撤銷受刑人前開緩刑之宣告，本院自得加以審酌並適用
      法律，是此部分經核與保安處分執行法第74條之2第1款及
      同法第74條之3第1項之規定亦屬相符。
（五）從而，檢察官聲請撤銷受刑人前揭緩刑之宣告，為有理由
      ，應予准許。又受刑人上開緩刑之宣告既經撤銷，其於該
      案中所受緩刑期間付保護管束之宣告，即失所附麗，應併
      予撤銷，附此敘明。
四、依刑事訴訟法第476條，刑法第75條之1第1項第2款、保安處
    分執行法第74條之2第1款、第74條之3第1項，裁定如主文。
中　　華　　民　　國　　111 　年　　3 　　月　　9 　　日
                  刑事第三庭    法　官　呂秉炎
以上正本證明與原本無異。
如不服本裁定，應於裁定送達後5 日內向本院提出抗告狀。
  　　　　　　　　　　　　　　　書記官　曾雋行
中　　華　　民　　國　　111 　年　　3 　　月　　10　　日